【裁判字號】    91,訴,1137
【裁判日期】    920211
【裁判案由】    違反槍砲彈藥刀械管制條例
【裁判全文】
臺灣臺北地方法院刑事判決                        九十一年度訴字第一一三七號
    公  訴  人  台灣台北地方法院檢察署檢察官
    被      告  甲○○  男  二.
    選任辯護人  何兆龍律師
                蔡明熙律師
右列被告因違反槍砲彈藥刀械管制條例案件，經檢察官提起公訴（九十一年度偵字第
六四八九號），本院判決如左：
    主      文
甲○○未經許可，持有可發射子彈具有殺傷力之如附表編號一所示之改造手槍，累犯
，處有期徒刑壹年捌月，併科罰金新台幣玖萬元，罰金如易服勞役以銀元參佰元即新
台幣玖佰元折算壹日。
扣案如附表編號一所示之可發射子彈具有殺傷力之改造手槍壹枝沒收。
    事      實
一、甲○○曾因違反麻醉藥品管理條例案件，經法院判處有期徒刑四月，於民國八十
    六年十二月十二日易科罰金執行完畢，仍未悔改。竟非意圖供犯罪之用，於民國
    九十一年一月二十二日下午，在台北縣三重市○○路○段湯臣廣場地下一樓某商
    家，購得附表所示可發射子彈具有殺傷力之改造手槍一枝（槍枝管制編號000
    0000000號）及改造子彈一顆後，將之藏置於台北市文山區○○○路○段
    二七六巷二十五號居所房內，未經許可而無故持有之。嗣於九十一年一月三十日
    下午一時許，為警在上址查獲，並扣得附表所示之改造手槍一枝及改造子彈一顆
    ，始查知上情。
二、案經台北市政府警察局文山第二分局報請台灣台北地方法院檢察署檢察官偵查起
    訴。
    理      由
一、訊據被告甲○○固坦承：於前開時地為警查獲持有附表所示槍枝及子彈之事實，
    惟矢口否認有違反槍砲彈藥刀械管制條例之犯行，辯稱：附表編號一所示槍枝只
    是道具槍，不能擊發，也無法上膛云云。惟查：右揭事實，業據被告於警訊及偵
    審中分別供承其購得而持有附表所示槍彈之經過不諱，並經被告於警訊時供陳：
    其購買槍枝時，有問店家槍管以塑膠製成是否能承受住，店家回答稱有打通之鐵
    製槍管可以販賣，但一枝打通鐵製槍管要新台幣五仟元，其乃又另行花費新台幣
    五仟元購買等語明確，足見被告確係明知而購得打通鐵製槍管之改造手槍。且扣
    案如附表所示之槍彈經鑑定結果，改造手槍一枝（槍枝管制編號0000000
    000），認係以仿ＧＬＯＣＫ廠半自動手槍製造之玩具手槍，換裝土造金屬槍
    管而成之改造手槍，機械性能良好，可供擊發適用子彈使用，認具殺傷力；改造
    子彈一顆，認係由彈殼外徑約九公釐、長約十六點五公釐之玩具槍用之金屬彈殼
    加裝直徑約七點八公厘之土造金屬彈頭組合而成之改造子彈，經實際試射，可擊
    發，具殺傷力，此有內政部警政署刑事警察局九十一年二月六日刑鑑字第○九一
    ○○二二六八一號鑑驗通知書影本附卷可參；並有附表所示之改造手槍、子彈扣
    案可資佐證。參以：上開槍枝管制編號0000000000號槍枝，以測微尺
    實際測量撞針突出量為三點九公釐，並經實際填裝適用子彈（玩具金屬彈殼加裝
    底火片二片、底火帽一個及直徑六公釐鋼珠，鋼珠重量為零點八八公克），實際
    試射，送鑑槍枝可擊發該子彈，並測得鋼珠發射速度為每秒三四二公尺，經計算
    ：動能為五十一點五焦耳，單位面積動能為每平方公分一八二點○焦耳，經內政
    部警政署刑事警察局實際試射結果，送鑑槍枝其撞針長度，可供擊發子彈使用；
    又前開鑑定報告上所指之「適用子彈」，係指具子彈完整結構（包含底火、發射
    藥及金屬彈丸），並可裝填於送鑑槍枝槍管彈室內，供送鑑槍枝擊發使用之子彈
    ，亦據內政部警政署刑事警察局九十二年一月三日刑鑑字第○九一○三二三四四
    六號函函述甚詳。被告空言辯稱：附表編號一所示槍枝撞針長度不能擊發子彈云
    云，顯與上述鑑定機關鑑定結果相左，而屬卸責之詞，不足採信。綜上所述，本
    件事證已明，被告未經許可持有附表所示改造槍彈之犯行堪以認定。
二、查附表所示之槍彈，分別係槍砲彈藥刀械管制條例第四條第一款、第二款查禁之
    槍枝、彈藥，有前開鑑驗通知書可稽，如前所述；未經許可不得持有之。被告未
    經許可，非意圖供犯罪之用而持有附表所示改造槍彈之行為，核係犯槍砲彈藥刀
    械管制條例第十一條第四項、第十二條第四項之未經許可持有改造手槍及子彈罪
    。又被告同時持有附表所示之槍枝及子彈，係以一持有行為同時觸犯上開二罪名
    ，依想像競合犯之規定，從一重之槍砲彈藥刀械管制條例第十一條第四項之未經
    許可持有可發射子彈具有殺傷力之改造手槍罪處斷。查被告曾因違反麻醉藥品管
    理條例案件，經法院判處有期徒刑四月，於八十六年十二月十二日易科罰金執行
    完畢，有台灣高等法院檢察署刑案紀錄簡覆表在卷可按，其於五年之內，再犯本
    件法定本刑為有期徒刑以上之罪，為累犯，依法加重其刑。爰審酌被告持有改造
    槍彈，具有殺傷力，值此槍彈氾濫時機，不法之徒擁槍自重，其所為對社會有潛
    在危險性，威脅社會秩序及人民之生命、身體安全，惟其犯後於本院審判期日表
    明知錯，顯有悔悟之心，及其犯罪動機、手段、及犯罪後態度等一切情狀，量處
    如主文所示之刑，併科罰金部分並諭知易服勞役之折算標準。扣案現存如附表編
    號一所示之槍枝一枝（槍枝管制編號0000000000），為被告因本件犯
    罪而持有之違禁物，依刑法第三十八條第一項第一款宣告沒收；至附表編號二所
    示經試射之子彈一顆，經試射後，於裁判時已無殺傷力，非違禁物，不予宣告沒
    收，附此說明。
據上論斷，應依刑事訴訟法第二百九十九條第一項前段，槍砲彈藥刀械管制條例第十
一條第四項、第十二條第四項，刑法第十一條前段、第五十五條、第四十七條、第四
十二條第二項、第三十八條第一項第一款，罰金罰鍰提高標準條例第二條，現行法規
所定貨幣單位折算新台幣條例第二條，判決如主文。
本案經檢察官孫小萍到庭執行職務。
中      華      民      國    九十二    年      二      月     十一     日
                                臺灣臺北地方法院刑事第八庭
                                    法  官  朱瑞娟
右正本證明與原本無異
如不服本判決應於送達後十日內向本院提出上訴狀
                                    書記官  葉金發
中      華      民      國    九十二    年      二      月     十二     日
附錄本案論罪科刑法條全文
槍砲彈藥刀械管制條例第十一條
未經許可，製造、販賣或運輸第四條第一項第一款所稱其他可發射金屬或
子彈具有殺傷力之各式槍砲者，處五年以上有期徒刑，併科新臺幣一千萬
元以下罰金。
未經許可，轉讓、出租或出借前項所列槍砲者，處三年以上十年以下有期
徒刑，併科新臺幣七百萬元以下罰金。
意圖供自己或他人犯罪之用，而犯前二項之罪者，處無期徒刑或七年以上
有期徒刑，併科新臺幣一千萬元以下罰金。
未經許可，持有、寄藏或意圖販賣而陳列第一項所列槍砲者，處一年以上
七年以下有期徒刑，併科新臺幣七百萬元以下罰金。
第一項至第三項之未遂犯罰之。
槍砲彈藥刀械管制條例第十二條
未經許可，製造、販賣或運輸子彈者，處一年以上七年以下有期徒刑，併
科新台幣五百萬元以下罰金。
未經許可，轉讓、出租或出借子彈者，處六月以上五年以下有期徒刑，併
科新台幣三百萬元以下罰金。
意圖供自己或他人犯罪之用，而犯前二項之罪者，處三年以上十年以下有
期徒刑，併科新台幣七百萬元以下罰金。
未經許可，持有、寄藏或意圖販賣而陳列子彈者，處五年以下有期徒刑，
併科新台幣三百萬元以下罰金。
第一項至第三項之未遂犯罰之。
附表
編號      扣案物品名稱及數量
一、改造手槍壹枝（以仿ＧＬＯＣＫ廠半自動手槍製造之玩具手槍，換裝土造金屬槍
    管而成之改造手槍，機械性能良好，可供擊發適用子彈使用，認具殺傷力）
二、改造子彈壹顆（玩具槍用之金屬彈殼加裝直徑約七點八公厘之土造金屬彈頭組合
    而成之改造子彈，經實際試射，可擊發，具殺傷力）


司法院資訊處製作；財團法人民間司法改革基金會備份。
